Jacek Smoter

jac.smoter@gmail.com ❖ tel. 603633655 ❖ Warszawa ❖ GitHub

Szukam pierwszej pracy jako front-end developer. Od prawie roku uczę się korzystania z HTML, CSS, JavaScript, React, a obecnie Typescript. Efekty mojej pracy w formie własnych projektów oraz wkładu w projekty open-source można znaleźć na moim Githubie. Obecnie zależy mi przede wszystkim na możliwości zdobywania nowych doświadczeń, praktycznego wykorzystywania swoich umiejętności oraz rozwijania ich w kolejnych obszarach. Zanim zdecydowałem się na poważnie związać swoją przyszłość z programowaniem pracowałem w organizacji pozarządowej wspierającej osoby z problemami zdrowia psychicznego, a od kilkunastu lat realizuję się jako fotograf.

DOŚWIADCZENIE ZAWODOWE

Fotograf-freelancer www.jaceksmoter.com

2009 - Teraz

- Skupiam się na fotografii reportażowej, w tym ślubach, innych uroczystościach rodzinnych, wydarzeniach kulturalnych, sportowych, politycznych. Zajmuję się także fotografią portretową, produktową i architektury.
- Samodzielnie dbam o relacje z klientami od pierwszego kontaktu, poprzez przygotowanie do realizacji zlecenia, samą realizację i feedback po jego zakończeniu, a także późniejsze utrzymanie relacji

Warszawski Dom pod Fontanną

Luty 2020 – Sierpień 2022

Pracownik Sekcji w samopomocowej placówce dla osób doświadczających problemów zdrowia psychicznego

- Wspieranie członków i członkiń Domu-Klubu w ich drodze do samodzielności zarówno bezpośrednio, emocjonalnie czy organizacyjnie, jak i poprzez rozpoznawanie dostępnych możliwości uzyskania pomocy z zewnątrz
- Współtworzenie społeczności Domu-Klubu poprzez wspieranie inicjatyw członków i członkiń, facylitację spotkań służących organizacji działań, poszukiwanie sposobów wzmacniania społeczności wspierającej zdrowienie poprzez skupianie się na silnych stronach osób
- Udział w Światowym Seminarium Domów-Klubów zarówno jako słuchacz, jak i panelista reprezentujący Warszawski Dom pod Fontanną
- Zapewnianie wsparcia technicznego dla organizacji i jej osób członkowskich, w tym kluczowa rola w sprawnym przeniesieniu społeczności do zupełnie nowego dla niej zdalnego modelu działania w czasie pandemii COVID-19

LoveKraków.pl 2012 – 2014

Fotoreporter i szef działu foto w miejskim portalu informacyjnym

- Zarządzenie zespołem fotoreporterów, delegowanie zadań
- Samodzielna realizacja materiałów fotograficznych, współpraca z osobami których dotyczyły
- Podejmowanie decyzji dot. organizacji pracy, redakcji wytworzonych materiałów, kwestii kreatywnych oraz koncepcyjnych

WYKSZTAŁCENIE

Judaistyka 2014 – 2019

Magisterskie - Uniwersytet Warszawski

Licencjackie - Uniwersytet Jagielloński w Krakowie

Stosunki Międzynarodowe / Studia Strategiczne

Magisterskie i Licencjackie- Uniwersytet Jagielloński w Krakowie

2010 - 2016

UMIEJĘTNOŚCI I ZAINTERESOWANIA

- Umiejętności techniczne: posługuję się HTML, CSS, JavaScript, React oraz wieloma narzędziami z nimi związanymi. Miałem styczność z testowaniem z użyciem Cypress, Jest, React Testing Library. Obecnie uczę się Typescript. Sprawnie posługuję się pakietem Microsoft Office, aplikacjami Google (i wyszukiwarką!), Canvą, pakietem Adobe, Figmą, systemami Windows i Mac OS.
- Umiejętności miękkie: otwarta, włączająca komunikacja; zadawanie przemyślanych pytań; słuchanie i wspieranie innych osób; tworzenie i dokumentowanie procesów; pomaganie innym bez oceniania; punktualność; dobra organizacja; poznawanie nowych narzędzi; zauważanie i rozumienie ograniczeń oraz znajdowanie rozwiązań do nich dostosowanych.
- Znajomość języków: polski (ojczysty), angielski (C1), hebrajski (A2), niemiecki (A2), jidysz (A2)
- Zainteresowania: Budowanie zdrowych relacji, czynienie świata lepszym. Także mój pies, gry wideo, fotografia, tworzenie kolaży, poznawanie historii polskich Żydów, "Twin Peaks" i "Star Wars".